【裁判字號】    99,交抗,1854
【裁判日期】    990929
【裁判案由】    違反道路交通管理處罰條例
【裁判全文】
臺灣高等法院交通事件裁定            99年度交抗字第1843號
抗  告  人
即受處分人  甲○○
上列抗告人因違反道路交通管理處罰條例案件，不服臺灣板橋地
方法院，中華民國99年8月5日所為裁定（99年度交聲字第1977號
、第1978號），提起抗告，本院裁定如下：
    主  文
抗告駁回。
    理  由
一、原處分意旨略以：異議人即受處分人甲○○於民國（下同）
    99年5月1日下午2時43分許，駕駛車牌號碼Y8-335號營業小
    客車，在臺北市○○○路4之3號前設有禁止停車標線處所停
    車，復拒絕停車接受稽查而逃逸，經臺北市政府警察局中正
    一分局警員掣單舉發；爰依道路交通管理處罰條例第56條第
    1項第4款、第60條第1項規定，分別裁處罰鍰新臺幣（下同
    ）900元、3000元，並依同條例第63條第1項第1款規定，記
    違規點數1點。
二、抗告意旨略以：原處分機關對受處分人所為之北監營裁字第
    裁40-AEY760015號裁決處分雖已為原審撤銷，然受處分人為
    警舉發當時係睡於車內休息，經警員示意離去後即遵循其意
    即刻離去，且受處分人臨停處所為黃線非紅線，為何原審仍
    維持北監營裁字第裁40-AEY760014號之裁決處分認定受處分
    人有黃線停車之違規行為，令受處分人不解，請求法院主持
    公道云云。
三、按提起抗告者，必以受裁定者，有因裁定而受有不利益，即
    以裁定主文形式觀之，須受裁定人有抗告利益，方得提起之
    。本件原審業已撤銷原處分機關之北監營裁字第裁40-AEY76
    0015號裁決處分（拒絕停車接受稽查而逃逸）處分，並諭知
    此部分應由原處分機關另為適法之處理，依形式觀之，原審
    此部分裁定對抗告人並無不利，抗告人對此即無抗告利益，
    乃竟提起抗告，其此部分抗告顯非合法，應予駁回，合先敘
    明。
四、經查：
(一)、受處分人於99年5月1日下午2時43分許，駕駛車號Y8-335號
    營業小客車，在臺北市○○○路4之3號前設有禁止停車標線
    處所停車，經臺北市政府警察局中正一分局警員掣單舉發之
    事實，此有臺北市政府警察局北市警交字第AEY760014號舉
    發違反道路交通管理事件通知單1件在卷足稽。
(二)、按「黃實線」設於路側者，用以禁止停車。再禁止停車線，
    用以指示禁止停車路段，以劃設於道路緣石正面及頂面為原
    則，無緣石之道路得標繪於路面上，距路面邊緣以30公分為
    度；本標線為黃實線，線寬除設於緣石正面者以緣石高度為
    準外，其餘皆為10公分；本標線禁止時間為每日上午7時至
    晚間8時，如有延長或縮短之必要時，應以標誌及附牌標示
    之，道路交通標誌標線號誌設置規則第149條第1項第1款第4
    目、第168條第1項、第2項及第4項均有規定。另在設有禁止
    停車標誌、標線之處所不得停車，道路交通安全規則第112
    條第1項第4款定有明文。又汽車駕駛人停車時，在設有禁止
    停車標誌、標線之處所停車者，處新臺幣600元以上1,200元
    以下罰鍰，條例第56條第1項第4款亦有明定。準此，黃實線
    設於路側之道路，僅得臨時停車而不得停車至明。又所謂「
    臨時停車」，係指車輛因上、下人、客，裝卸物品，其引擎
    未熄火，停止時間未滿3分鐘，保持立即行駛之狀態；「停
    車」係指車輛停放於道路兩側或停車場所，而不立即行駛，
    道路交通管理處罰條例第3條第9款、第10款亦分別定有明文
    。
(三)、本件抗告人確於上揭時、地駕駛上開營業小客車違規停放於
    設有禁止停車標線處所，經警當場舉發等情，業據證人即警
    員黃義榮於原審到庭具結證稱：當時我是在忠孝東路與林森
    南路口定點服勤，當時因為有遊行有封閉道路，車輛走林森
    南路那段，車流量大，我見林森南路一直到青島東路都有違
    規停車，我從忠孝東路沿林森南路步行，逐一勸導他們離去
    ，直到青島東路，在忠孝東路時，我就已經看到異議人在該
    處違規停車，我勸導到異議人車時，看到當時異議人在睡覺
    …我看到異議人在那裡停車至少5分鐘，因為我在忠孝東路
    就看到了…在我看到他直到我去驅離他，這中間至少有5分
    鐘等語（見原審卷第25頁、第26頁），訊以抗告人於原審訊
    問時亦供承：我暫停在黃線在休息，證人敲我車窗就到前一
    輛車，我醒來還莫名奇妙等語，顯見抗告人將車輛停放於上
    開黃實線路段並非因上、下人、客或裝卸物品，而係為自行
    休息小憩之故，核與臨時停車之要件不符，是以抗告人以其
    在車上休息，嗣經警驅趕後，亦隨即駕車離去等語置辯，顯
    係誤解臨時停車之定義，則其上開辯解，尚難為對其有利之
    認定，從而本件受處分人於禁止停車標線處所停車之違規行
    為，事證明確，應足認定。
五、綜上，原裁定以原處分機關認受處分人確有上揭違規事實，
    依道路交通管理處罰條例第56條第1項第4款規定，裁處受處
    分人罰鍰900元，洵無違誤。抗告意旨無何舉證以供調查，
    猶執陳詞，為無理由，其抗告應予駁回。
據上論斷，應依道路交通案件處理辦法第26條，刑事訴訟法第41
2條，裁定如主文。
中    華    民    國    99    年    9    月    29    日
                  交通法庭審判長法  官  童有德
                                法  官  陳祐治
                                法  官  徐蘭萍
以上正本證明與原本無異。
不得再抗告。
                                書記官  林月蓉
中    華    民    國    99    年    9    月    30    日

司法院資訊處製作；財團法人民間司法改革基金會備份。
